【裁判字號】    92,易緝,1
【裁判日期】    920725
【裁判案由】    傷害
【裁判全文】
福建金門地方法院刑事判決                            九十二年度易緝字第一號
    公  訴  人  福建金門地方法院檢察署檢察官
    被      告  甲○○
右被告因傷害等案件，經檢察官聲請簡易判決（九十年度偵字第三二二號），本院簡
易庭認為不宜，改依通常程序審理，本院判決如左：
    主  文
甲○○共同傷害他人之身體，處有期徒刑月。如易科罰金，以佰元折算壹日。又
共同以加害生命之事，恐嚇他人致生危害於安全，處有期徒刑肆月。如易科罰金，以
佰元折算壹日。應執行有期徒刑陸月，如易科罰金，以佰元折算壹日。
    事  實
一、甲○○與不詳姓名年籍之成年男子，出於共同傷害之犯意聯絡，於民國（以下同
    ）九十年五月十二日凌晨二時三十分許，駕駛租用之車牌號碼ＷＷ─○二八二號
    自用小客車，至乙○○設於金門縣金城鎮○○○路五十巷五弄五號住處按門鈴，
    乙○○起床應門後，甲○○與該不詳姓名年籍之成年男子，竟分持路邊撿拾之磚
    塊及木棍（未扣案）毆打乙○○，致乙○○受有左腳腓骨骨折、左側手腕及膝蓋
    多處擦傷之傷害。復另行起意，共同以加害生命之事對乙○○恫稱：「臺中林小
    姐債務的事情如果沒有處理好，下次來就不是只有這樣，就要把你全家都殺掉．
    ．．」等語，致乙○○及其家人心生畏懼而生危害於生命之安全。甲○○犯後於
    審理中逃匿，經本院於九十一年九月三十日日以金院廣刑緝字第六號發佈通緝，
    後於九十二年五月十日三時五十分許，在嘉義市○○路四十號前為警緝獲歸案。
二、案經乙○○訴由金門縣警察局移送福建金門地方法院檢察署檢察官偵查後聲請簡
    易判決處刑。
    理  由
一、訊據被告甲○○矢口否認有何傷害、恐嚇犯行，辯稱：伊不認識乙○○，也沒有
    傷害或恐嚇乙○○云云。惟查，右揭事實業據被害人乙○○指述綦詳，並有金門
    縣立醫院驗傷診斷證明書一紙在卷可稽。被害人乙○○於被告離去之際，記下被
    告所駕自小客車之車牌號碼為ＷＷ─○二八二號，並描述嫌犯所駕汽車為綠色，
    嫌犯特徵一名身高約一七二公分，中等身材，另一人約一八０公分，微胖，年齡
    均為三十歲左右，操台語口音等情。經警查悉該車係屬金馬小客車租賃社所有，
    於九十年五月七日出租予被告甲○○，甲○○於案發當日即九十年五月十二日上
    午九時還車等情，有金馬小客車租賃社租車契約書影本一份在卷可稽。被害人乙
    ○○所描述該名身高約一八０公分，微胖，年齡約三十歲左右，操台語口音之嫌
    犯，與被告甲○○外形相合。而被告甲○○確亦於案發前數日向金馬小客車租賃
    社租用右開車號自小客車，並於案發當日還車後離開金門，該車顏色亦為綠色，
    顯見被害人乙○○上開指述，與事實相符，應堪採信。被告上開辯詞為事後卸責
    之詞，顯非可採。事證明確，被告犯行洵堪認定。
二、核被告甲○○傷害他人之身體及以加害生命之事，恐嚇他人致生危害於安全，所
    為分係犯刑法第二百七十七條第一項及同法第三百零五條之罪。被告甲○○與不
    詳姓名年籍之成年男子間有犯意之聯絡，行為之分擔，均為共同正犯。被告甲○
    ○以一恐嚇行為，恐嚇乙○○全家，侵害數法益，為想像競合犯，應從一重處斷
    。被告所犯上開二罪，犯意各別，所犯構成要件不同，應分論併罰。爰審酌被告
    犯罪之動機、目的、手段，犯罪時所受之刺激及其品性、生活狀況、智識程度、
    犯罪所生之損害，及犯罪後態度等一切情狀，各量處如主文所示之刑，並定其應
    執行之刑暨易科罰金之折算標準。
據上論斷，應依刑事訴訟法第二百九十九條第一項前段，刑法第二十八條、第二百七
十七條第一項、第三百零五條、第五十一條第五款、第四十一條第一項前段，罰金罰
鍰提高標準條例第一條前段、第二條判決如主文。
本案經檢察官張世和到庭執行職務
中    華    民    國      九十二      年      七      月    二十五      日
                                  福建金門地方法院刑事庭
                                      審判長法  官  林英志
                                            法  官  邱蓮華
                                            法  官  魏玉英
右正本證明與原本無異。
如不服本判決，應於判決送達後十日內，向本院提出上訴狀。
                                            書記官  許永溪
中    華    民    國      九十二      年      七      月    二十五      日
附錄本案論罪科刑法條全文：
刑法第二百七十七條第一項：
傷害人之身體或健康者，處三年以下有期徒刑、拘役或一千元以下罰金。
刑法第三百零五條：
以加害生命、身體、自由、名譽、財產之事，恐嚇他人致生危害於安全者，處二年以
下有期徒刑、拘役或三百元以下罰金。


司法院資訊處製作；財團法人民間司法改革基金會備份。
